【裁判字號】    95,上訴,792
【裁判日期】    950920
【裁判案由】    妨害電腦使用等
【裁判全文】
臺灣高等法院臺南分院刑事判決         95年度上訴字第792號
上  訴  人  臺灣臺南地方法院檢察署檢察官
被      告  甲○○
            丁○○
共      同
選任辯護人  黃紹文律師
            黃溫信律師
            徐美玉律師
上列上訴人因被告妨害電腦使用等案件，不服臺灣臺南地方法院
94年度訴字第8號中華民國95年6月21日第一審判決（起訴案號：
臺灣臺南地方法院檢察署93年度偵字第11523號），提起上訴，
本院判決如下：
    主  文
上訴駁回。
    理  由
一、公訴意旨略以：被告丁○○、甲○○二人共同意圖為自己不
    法之所有，基於行使偽造私文書、詐欺取財之犯意聯絡，於
    民國（下同）九十三年六月八日，冒用徐偉順（九十年六月
    十三日已改名為乙○○）之名義，由被告丁○○向和信超媒
    體股份有限公司（以下簡稱和信公司）申請裝設Ｇｉｇａ超
    網路Ｃａｂｌｅ  Ｍｏｄｅｍ服務使用，並於翌日（即同年
    月九日）下午一時三十分許，先向負責裝機事宜之和信公司
    之助理工程師丙○○誆稱其曾在東森寬頻公司服務，可自行
    安裝數據機，要求丙○○前往臺南市○○路七三巷六二號五
    樓之二安裝數據機時，將數據機交付其姓名、年籍不詳之女
    友，丙○○不疑有他，即於同日下午二時五十分許前往上開
    裝機地址時，將數據機交與一姓名、年籍不詳之女子，該姓
    名、年籍不詳之女子並在「Ｇｉｇａ超網路Ｃａｂｌｅ  Ｍ
    ｏｄｅｍ服務使用同意書」（以下簡稱網路服務使用同意書
    ）上之簽章欄處、「ＧＩＧＡ超網路服務安裝工作清單」（
    以下簡稱網路安裝工作清單）用戶簽名處，偽簽徐偉順之簽
    名各一枚，足生損害於徐偉順及和信公司對客戶管理之正確
    性。嗣後，被告丁○○、甲○○二人復基於概括犯意，於九
    十三年六月十七日、同年月十八日，連續將上開和信公司所
    提供之數據機，攜往位於臺南市○○路○段三一號七樓之「
    亞帝飯店」及臺南市○○路六三七號之「凡爾賽商務飯店」
    ，透過各該飯店之無線網際網路，於九十三年六月十七日凌
    晨一時四十七分十五秒至翌日（即同年月十八日）下午二時
    二十七分五十七秒許，以其二人冒用徐偉順之名義向和信公
    司所申請取得之上開數據機連線上網，並無故輸入被害人戊○○在遊戲橘子數位科技股份有限公司（下稱遊戲橘子公司
    ）所有之「天堂」網路遊戲中設定之帳號，連結進入該公司
    「天堂」網路遊戲之「蛇髮女」伺服器，而入侵該公司所有
    之電腦及相關設備，並操作被害人於該遊戲中登錄之虛擬角
    色「迪歐斯」，將伊以「迪歐斯」角色在該遊戲中所持有之
    天幣及虛擬寶物「保護者斗篷」等電磁紀錄移轉變更予其在
    上開「天堂」網路遊戲所登錄之虛擬角色「我要你１３」內
    ，經轉換為天幣後，流向虛擬角色「４４４９９９」，再流
    向「１３中國商銀１３」，致生損害於被害人戊○○及橘子
    公司對電磁紀錄管理之正確性。因認被告二人共同涉犯刑法
    第二百十條、第二百十六條之行使偽造私文書、第二百十七
    條之偽造署押、第三百三十九條第一項之詐欺取財、第三百
    五十八條之入侵他人電腦或其相關設備、第三百五十九條之
    變更他人電腦或其相關設備之電磁紀錄罪嫌云云。
二、按犯罪事實應依證據認定之，無證據不得認定犯罪事實；又
    不能證明被告犯罪者，應諭知無罪之判決，刑事訴訟法第一
    百五十四條第二項、第三百零一條第一項定有明文。而認定
    犯罪事實所憑之證據，雖不以直接證據為限，間接證據亦包
    括在內；然而無論直接或間接證據，其為訴訟上之證明，須
    於通常一般之人均不致有所懷疑，而得確信其為真實之程度
    者，始得據為有罪之認定，倘其證明尚未達到此一程度，而
    有合理之懷疑存在時，事實審法院既已無從形成有罪之確信
    ，即應為無罪之判決，最高法院七十六年台上字第四九八六
    號著有判例可資參照。次按刑事訴訟法第一百六十一條已於
    九十一年二月八日修正公布，修正後同條第一項規定：檢察
    官就被告犯罪事實，應負舉證責任，並指出證明之方法。因
    此，檢察官對於起訴之犯罪事實，應負提出證據及說服之實
    質舉證責任。倘其所提出之證據，不足為被告有罪之積極證
    明，或其闡明之證明方法，無從說服法官以形成被告有罪之
    心證，基於無罪推定之原則，自應為被告無罪判決之諭知（
    最高法院九十二年度台上字第一二八號判例意旨可資參照）
    。
三、公訴意旨認被告丁○○、甲○○二人涉有上開罪嫌，無非以
    ：(一)被告丁○○坦承曾於九十三年六月十八日在臺南市○○
    路六三七號之「凡爾賽商務飯店」投宿，而被告甲○○亦坦
    承曾於九十三年六月十七日住宿於臺南市○○路○段三一號
    七樓之「亞帝飯店」，且被告丁○○、甲○○二人亦供承曾
    於甲○○投宿「亞帝飯店」期間，丁○○曾前往該飯店與其
    見面；(二)證人即被害人乙○○於警詢中陳稱渠更名前舊有之
    身分證遭人冒用，亦未曾向和信公司申辦網路服務之指訴（
    見警卷一第十八至二時頁）；(三)證人即和信公司負責安裝數
    據機之助理工程師丙○○於警詢、偵查中所為之證詞（見警
    卷一第二六至二八頁、偵查卷第二八頁）；(四)證人即「凡爾
    賽商務飯店」經理陳文生、「亞帝飯店」經理林俊吉二人於
    偵查中之證詞（見偵查卷第十六、三五至三六頁）；(五)證人
    即被害人戊○○於警詢中所為之指訴（見警卷一第十二頁）
    ；以及卷附(六)遊戲橘子公司出具之被害人戊○○在「天堂」
    網路遊戲中使用帳號之帳號證明書一紙、網路虛擬角色「迪
    歐斯」被盜取之虛擬寶物明細、各該虛擬寶物流向一份（見
    警卷一第三五至三八頁）；(七)「天堂」遊戲中虛擬角色「我
    要你１３」、「４４４９９９」、「１３中國商銀１３」於
    九十三年六月十七日在「天堂」遊戲中之遊戲歷程、上開虛
    擬角色在遊戲橘子公司登錄之會員資料各一份（見警卷一第
    四五至四八、三九、四九頁）；(八)虛擬角色「４４４９９９
    」於九十五年六月十五日至同年八月七日及「１３中國商銀
    １３」於同六月十六日至六月十八日所使用之ＩＰ位址紀錄
    （見警卷一第五十至五一頁）；(九)被害人乙○○員工出勤紀
    錄查詢表、換領國民身分證申請書各一紙（見警卷一第二二
    至二三頁）；(十)網路服務使用同意書、網路安裝工作清單各
    一紙（見警卷一第四一至四二頁）；(十一)「亞帝飯店」九十三
    年六月十七日之盤上主表一紙、「凡爾賽商務飯店」櫃臺旅
    客一覽表二紙（見警卷一第六五至六七頁）；(十二)本案涉嫌人
    所使用之0000000000、0000000000、
    0000000000、0000000000、0000
    000000號行動電話及被告丁○○所使用之00000
    00000號、被告甲○○所使用之0000000000
    號行動電話雙向通聯紀錄等（見警卷一第六八至九八頁、警
    卷二第一二四至一八三頁），為主要之論罪依據；另檢察官
    於原審論告意旨則以：本件被害人戊○○之角色「迪歐斯」
    遭入侵後，道具流向會員資料登錄不實之角色「我要你１３
    」，而被盜之寶物遭轉賣為天幣後，均流向角色「４４４９
    ９９」，再流向角色「１３中國商銀１３」，而「４４４９
    ９９」、「１３中國商銀１３」二角色於九十三年六月十七
    日、十八日分別於ＩＰ位址「２２０．１３０．８５．６８
    」、「２２０．１３０．９６．１８０」登入，上開二ＩＰ
    位址分別為臺南市「亞帝飯店」、「凡爾賽商務飯店」無線
    網路所使用。被告二人於九十三年六月十七、十八日分別住
    宿於「凡爾賽商務飯店」及「亞帝飯店」，惟其二人居住於
    臺南縣安定鄉，並無理由花錢住宿在住家附近之上開飯店。
    且「亞帝飯店」及「凡爾賽商務飯店」於九十三年六月十七
    、十八日之住宿房客中，僅被告二人在該二日均有住宿。又
    被告二人之行動電話門號與盜賣天幣者所使用之行動電話均
    曾與人頭行動電話門號0000000000號有所聯繫，
    再參以被告丁○○自承有玩「天堂」網路遊戲及從事從事虛
    擬寶物「天幣」之買賣業務，足見其並非網路遊戲之門外漢
    ，依經驗法則及論理法則，若非被告二人係犯罪者，豈有如
    此巧合之事，此足以推論被告二人屬盜賣天幣之集團成員等
    語。
四、訊據被告丁○○、胡美美固坦承分別於九十三年六月十七日
    、十八日有投宿「凡爾賽商務飯店」、「亞帝飯店」之事實
    ，但堅詞否認有何上開犯行，辯稱「彼等係因夫妻吵架而相
    繼投宿上開飯店，但並未使用該飯店之無線網際網路連線上
    網，或使用上開數據機連線上網而為公訴意旨所指之犯行」
    等語。
五、經查：
  (一)被害人乙○○於九十三年六月八日，遭人冒用其於九十年六
    月十三日更名前之「徐偉順」身分證，於九十三年六月八日
    向和信公司申請裝設Ｇｉｇａ超網路Ｃａｂｌｅ  Ｍｏｄｅ
    ｍ服務使用，而負責裝機事宜之和信公司之助理工程師丙○○於九十三年六月九日前往約定裝機地點即臺南市○○路七
    十三巷六十二號五樓之二安裝前，接獲一姓名、年籍不詳之
    男子以0000000000號行動電話來電告稱先前在臺
    北市之東森寬頻公司工作，可自行安裝數據機，要求丙○○
    將裝機地點高頻率端之電線拔除，並將數據機交付其女友，
    其能自行處理；嗣渠抵達開元路裝機地址時，渠按電鈴，詢
    問是否申辦安裝網路，於該處住戶告稱並未申辦之同時，即
    有一姓名、年籍不詳之女子騎乘機車前來，告稱係其等申請
    ，渠遂將數據機交付該名女子，並收取新臺幣（下同）一千
    元之保證金，並由該女子於卷附網路服務使用同意書、網路
    安裝工作清單上簽寫「徐偉順」之簽名後，將數據機交付該
    女子，該女子隨即騎乘機車離開，業據被害人乙○○於警詢
    指訴在卷，並經證人丙○○於警、偵訊及原審審理時証述明
    確（見警卷一第十九頁背面至第二十頁、第二十六頁背面、
    偵查卷第二十八頁、原審卷第二一四至二一五頁），並有被
    害人乙○○之換領國民身分證申請書及和信公司之網路服務
    使用同意書、網路安裝工作清單各一紙及電話號碼0000
    000000號行動電話雙向通聯紀錄等件為証。
  (二)被害人戊○○於「天堂」網路遊戲中所登錄使用之虛擬角色
    「迪歐斯」（帳號為被害人之身分證統一編號，詳卷），在
    未經被害人戊○○之同意或授權下，遭人無故以伊本人所使
    用之帳號、密碼登入，進而將該帳號內之虛擬寶物、天幣盜
    取一空，且「迪歐斯」名下原先登錄之虛擬遊戲寶物「保護
    者斗篷」、「鋼鐵長靴」、「尤米」、「精靈金屬盔甲」、
    「艾爾穆的祝福」、「鋼鐵手套」、「歐吉皮帶」、「精靈
    Ｔ恤」、「敏捷項鍊」、「抗魔法斗蓬」、「對盔甲施法的
    捲軸」各一個、「滅魔戒指」二個、「變形捲軸」十個及天
    幣八十五萬七千一百四十六個之電磁紀錄，均於九十三年六
    月十七日凌晨一時四十六分二十七秒至一時四十七分五十七
    秒許，移轉予該遊戲中之虛擬角色「我要你１３（帳號為Ｙ
    ＹＵＵ３６３６）」，隨後「我要你１３」於同日凌晨三時
    八分一秒至三時三十分間，以取得之虛擬寶物與該遊戲中其
    他之虛擬角色「嘻哈將軍」、「火焰者」、「放縱無線殺意
    」、「護衛騎」等換取天幣，並於同日上午九時三十一分十
    三秒許，將所取得之天幣移轉至角色「４４４９９９（帳號
    為000000000）」，再由「４４４９９９」於同日
    上午九時三十二分許，將上開天幣移轉至虛擬角色「１３中
    國商銀１３（帳號為ＧＧＢＢ３３２２）」等情，又經被害
    人戊○○於警詢中指訴綦詳（見警卷一第十二頁正、反面）
    ，復有遊戲橘子公司出具之被害人戊○○在「天堂」網路遊
    戲中使用帳號之帳號證明書一紙、網路虛擬角色「迪歐斯」
    被盜取之虛擬寶物明細、各該虛擬寶物流向一份、「天堂」
    遊戲中虛擬角色「我要你１３」、「４４４９９９」、「１
    ３中國商銀１３」於九十三年六月十七日在「天堂」遊戲中
    之遊戲歷程（見警卷一第三五頁起至第三八頁、第四五至四
    八頁）。
  (三)再查，「天堂」網路遊戲中虛擬角色「我要你１３」於取得
    「迪歐斯」上開虛擬寶物及天幣當時，係由ＩＰ位址「２０
    ３．２０３．１６３．１６５」登入網路，該ＩＰ位址即為
    證人丙○○交付不詳女子之和信公司數據機所專用。另「４
    ４４９９９」、「１３中國商銀１３」二虛擬角色於九十三
    年六月十七日在「天堂」遊戲中取得前開天幣之ＩＰ位址「
    ２２０．１３０．８５．６８」，即為「亞帝飯店」之無線
    網路所使用之ＩＰ位址。且同年六月十八日上午十時四十五
    分至當日下午二時二分間，虛擬角色「１３中國商銀１３」
    又利用「凡爾賽商務飯店」之無線網路所使用之ＩＰ位址「
    ２２０．１３０．９６．１８０」登入「天堂」遊戲，又有
    和信公司函文、「４４４９９９」、「１３中國商銀１３」
    所使用之ＩＰ位址紀錄等件在卷足憑（見警卷一第四十頁、
    第五十頁至第五十一頁）。
  (四)另被告丁○○曾於九十三年六月十七日前往「凡爾賽商務飯
    店」投宿，並在同年月十八日上午十一時三十分許退房，被
    告甲○○則於同年月十七日前往「亞帝飯店」等情，復據証
    人即「凡爾賽商務飯店」經理陳文生、「亞帝飯店」經理林
    俊吉分別於偵查中証述明確（見偵查卷第二十八頁至第二十
    九頁、第三十五頁至第三十六頁），並為被告二人供明在卷
    ；且有「亞帝飯店」盤上主表一紙、「凡爾賽商務飯店」櫃
    臺旅客一覽表二紙在卷足憑（見警卷一第六五頁、第六六頁
    至第六七頁）。此外，冒用「徐偉順」名義向和信公司申請
    裝設Ｇｉｇａ超網路Ｃａｂｌｅ  Ｍｏｄｅｍ服務使用之人
    所持用之0000000000號行動電話（以外籍人士名
    義申辦），曾於九十三年六月九日下午四時九分、十四分、
    二十二分許，與被告甲○○之弟胡吉祥所使用之00000
    00000號行動電話相互聯絡，且曾於翌日（即同年月十
    日）下午二時十一分、十五分、十六分許，與000000
    0000號行動電話（亦係以外籍人士名義申辦）通話聯絡
    ；而該0000000000號行動電話曾於九十三年六月
    十日、十一日間，與被告丁○○所使用之00000000
    00號行動電話相互通話。於同年六月十日、十二日、十四
    日，上開0000000000號行動電話均與被告甲○○
    之弟胡吉祥所使用之0000000000號行動電話通話
    ，且於同年六月十四日，亦曾與被告甲○○所使用之000
    0000000號行動電話相互聯繫；而被告甲○○所使用
    之0000000000號行動電話於九十三年六月九日下
    午三時零一分至二十一分間，使用之行動電話基地台位置與
    冒名「徐偉順」申辦和信公司網路服務者所使用之0000
    000000號行動電話所使用之行動電話基地臺，地點相
    近，又有上開0000000000、000000000
    0號行動電話通聯紀錄、0000000000號行動電話
    使用人查詢資料、通聯紀錄等件在卷可稽。
  (五)綜合上開事證觀之，雖被告丁○○、甲○○二人與冒用「徐
    偉順」名義申辦Ｇｉｇａ超網路Ｃａｂｌｅ  Ｍｏｄｅｍ服
    務而持用電話號碼0000000000號行動電話之人有
    共同之聯絡對象，即持用電話號碼0000000000號
    行動電話之人；而證人丙○○遭一姓名、年籍不詳女子騙取
    和信公司數據機當日，被告甲○○之弟胡吉祥甚至與該名持
    用電話號碼0000000000號行動電話之人直接通話
    ，且當時被告甲○○所使用行動電話基地臺之位置，亦與該
    持用0000000000號行動電話者之通話基地臺位置
    相近。就此而言，被告二人與本件冒名申辦和信公司網路服
    務之人似有某種程度之聯繫。而「天堂」網路遊戲內虛擬角
    色「４４４９９９」、「１３中國商銀１３」於九十三年六
    月十七日透過「亞帝飯店」之無線網路自「我要你１３」取
    得「天幣」當時，被告甲○○亦住宿於案發地點之飯店，惟
    查：
  １證人丙○○自偵查迄至原審審理時，就該名向其拿取上開數
    據機，並在和信公司之網路服務使用同意書、網路安裝工作
    清單上簽名之女子，究否係被告甲○○，証人丙○○均未能
    指証明確，且經檢察官提示被告甲○○之照片供証人丙○○
    指認，並於原審經當庭指認被告甲○○時，証人丙○○均稱
    「我記不起來」等語（見警卷二第一八七頁、偵查卷第二八
    頁、原審卷第二一五頁）；另冒用被害人徐偉順向和信公司
    詐得該數據機之人，係持用0000000000號之行動
    電話與証人丙○○聯繫，該0000000000號行動電
    話又非被告丁○○或甲○○所有，亦無証據足証該門號之行
    動電話為被告二人使用；本件均無證據足認被告丁○○、甲○○於證人丙○○遭人騙取數據機當時，確有在場或參與此
    次犯行；另員警持原審核發之搜索票前往被告二人住處進行
    搜索，亦無所獲，又有搜索扣押筆錄在卷足憑（見原審聲搜
    卷第一一一頁），自不能以被告二人之行動電話曾與冒名申
    辦和信公司網路服務者所持用之0000000000號行
    動電話有共同之聯絡對象，甚或被告甲○○於案發當時之位
    置與案發地點相近等情，即逕行推論被告二人有何公訴意旨
    所指之偽造文書、詐欺取財等犯行，公訴意旨認被告丁○○
    、甲○○二人基於共同犯意之聯絡，而由被告丁○○冒用被
    害人徐偉順向和信公司詐得該數據機等情，已無所據。
  ２證人即本案查獲員警陳俊達於原審雖証稱：「本件係因戊○○之帳號遭人盜取，調查發現嫌疑人所使用之ＩＰ位址均係
    以人頭身分申請，伊遂由虛擬寶物流向之ＩＰ位址進行查證
    。而戊○○在「天堂」遊戲中之虛擬角色「迪歐斯」所持有
    之虛擬寶物之所以由「我要你１３」流向「４４４９９９」
    、「１３中國商銀１３」，係因本件嫌疑人要將天幣換成現
    金，才能取得實質之代價，故設立「４４４９９９」、「１
    ３中國商銀１３」等多個人頭帳號，相當於洗錢之作用，目
    的係使警方無法追查天幣與寶物之流向，且由警卷第五二頁
    資料所示之ＩＰ位址，可知操作「４４４９９９」與「１３
    中國商銀１３」之人均係位於亞帝飯店，經追查住宿名單，
    發現僅被告二人相同，遂通知其二人到案接受詢問。又戊○○之虛擬寶物及天幣遭盜取時，戊○○本人並未連線進入「
    天堂」網路遊戲，可能係伊之遊戲帳號、密碼被他人看見或
    伊所使用之電腦遭人植入外掛程式，於盜取帳號及密碼後，
    啟動虛擬角色「迪歐斯」，並經由遭詐騙取得之和信公司數
    據機ＩＰ位址「２０３．２０３．１６３．１６５」啟動虛
    擬角色「我要你１３」，惟因上開ＩＰ位址係內建於數據機
    中，故縱將數據機移至其他電腦使用，仍顯示相同之ＩＰ位
    址，且依調查所得，該虛擬角色「我要你１３」僅透過上開
    遭詐騙之和信公司數據機連線上網，以致無從就該虛擬角色
    「我要你１３」進行其他調查。戊○○之虛擬角色「迪歐斯
    」所持有之虛擬寶物遭盜取當時，該虛擬角色「迪歐斯」與
    虛擬寶物接收者「我要你１３」兩者之ＩＰ位址未必相同，
    惟操作「我要你１３」此一虛擬角色之人應與案發當時操作
    「迪歐斯」角色之人為同一人或屬同一竊取虛擬寶物及天幣
    之犯罪集團成員，而有犯意聯絡，且應能知悉「迪歐斯」所
    移轉之天幣及虛擬寶物係非法取得。因一般在遊戲中之合法
    交易，應是天幣與虛擬寶物之交易同時存在，但「我要你１
    ３」與「４４４９９９」、「１３中國商銀１３」之交易，
    均無對價，僅有天幣轉出，此與一般網路遊戲之交易常情不
    符。然若遊戲者以現金或匯款之方式購買天幣，亦可能造成
    天幣單向流動情形」等語（見原審卷第二０六至二一三頁）
    。然：
    1.依證人陳俊達上開證詞，被害人戊○○在「天堂」遊戲中
      之虛擬角色「迪歐斯」係遭他人盜取帳號及密碼後啟動，
      而後將該角色於遊戲中持有之虛擬寶物及天幣移轉予虛擬
      角色「我要你１３」，顯見非法啟動虛擬角色「迪歐斯」
      進入天堂遊戲，竊取該天幣及寶物之人，應為本件違法入
      侵他人之電腦或相關設備而變更其中電磁記錄之行為人，
      至於虛擬寶物及天幣接收者即操作「我要你１３」之人，
      雖證人陳俊達依其偵辦同類案件之經驗，判斷可能即為非
      法啟動虛擬角色「迪歐斯」之人或與該人有犯意聯絡，然
      依渠證詞，亦無法排除該操作之人係單純購買他人盜取之
      虛擬寶物或天幣者之可能性（蓋此人縱然知悉其自「迪歐
      斯」所接受之虛擬寶物及天幣均係他人以非法方式取得，
      亦可能以匯款或支付現金之方式加以購買），即操作「我
      要你１３」之人亦有可能僅係單純購買上開「虛擬之贓物
      」，而價購取得他人於網路遊戲中遭盜取之天幣或虛擬寶
      物等電磁紀錄，現行刑法既無處罰規定，本諸罪刑法定原
      則，即不能以此種取得「虛擬贓物」之行為本質上具有相
      當程度之可非難性，即認逕為有罪之認定。
    2.虛擬角色「我要你１３」於取得「迪歐斯」遭盜取之天幣
      及寶物後，雖旋即以該等虛擬寶物與其他網路遊戲者換取
      天幣，並將天幣移轉至「４４４９９９」、「１３中國商
      銀１３」，而操作「我要你１３」取得上開天幣及寶物之
      人，既有可能僅係單純購買「虛擬贓物」，而本件亦無積
      極證據足證案發當時操作「我要你１３」之人與竊取被害
      人戊○○之帳號、密碼而操作「迪歐斯」之人有何違法侵
      入他人電腦或相關設備以變更其中電磁記錄之犯意聯絡，
      及行為之分擔，則後續自「我要你１３」取得天幣之「４
      ４４９９９」、「１３中國商銀１３」二虛擬角色之操作
      者，究係與實際操作「迪歐斯」之人共同基於侵入他人電
      腦設備變更電磁紀錄之犯意聯絡，而接收上開天幣，或僅
      係與操作「我要你１３」之人共同基於故買「虛擬贓物」
      之意思聯絡，而在網路遊戲中接收此等天幣；甚或其等是
      否知悉自「我要你１３」流向「４４４９９９」、「１３
      中國商銀１３」之天幣，均屬他人非法盜取之「虛擬贓物
      」，依檢察官所提出之卷證資料，均無從使本院形成確信
      ，而仍有合理之懷疑存在。尚難逕以此二虛擬角色之操作
      者，在網路遊戲中取得上開遭人盜取之天幣及其他虛擬寶
      物變換而成之天幣，即認操作「４４４９９９」、「１３
      中國商銀１３」之人與本件案發當時操作「迪歐斯」之人
      係屬同一人，或同屬一盜取天幣或虛擬寶物之犯罪集團成
      員，而認彼此間有犯意聯絡及行為之分擔。從而証人陳俊
      達上開証詞，亦難據為被告二人有罪之認定。
  ３雖公訴意旨認被告二人係將詐騙取得ＩＰ位址「２０３．２
    ０３．１６３．１６５」之和信公司數據機攜至「亞帝飯店
    」、「凡爾賽商務飯店」，並透過各該飯店之無線網際網路
    連線上網云云。然「亞帝飯店」及「凡爾賽商務飯店」所使
    用之無線網際網路均有固定之ＩＰ位址，此與遭詐騙之數據
    機內建之ＩＰ位址不同。倘本件行為人將此一數據機持往「
    亞帝飯店」、「凡爾賽商務飯店」使用，則必須各該飯店內
    裝設有線電視第四臺之纜線，且該部數據機連線使用過程中
    ，和信公司無法確認實際之使用地點；而本件虛擬角色「４
    ４４９９９」、「１３中國商銀１３」均係利用「亞帝飯店
    」之無線網際網路連線上網，否則無法透過ＩＰ位址而查得
    被告二人曾在上開飯店住宿等情，業據證人丙○○、陳俊達
    二人於原審審理時證述明確（見原審卷第二一二頁、第二一
    五頁）；證人陳俊達並稱「只能假設本案被告的共犯將數據
    機帶到不明的第三地點上網。而且這臺數據機只有『我要你
    １３』盜取『迪歐斯』寶物時使用，沒有用在其他地方」等
    語（見原審卷第二一六頁）。則操作虛擬角色「迪歐斯」之
    人是否確將詐騙取得之上開數據機持往「亞帝飯店」、「凡
    爾賽商務飯店」，並透過該飯店之有線電視纜線連線上網而
    在該飯店內操作虛擬角色「我要你１３」，顯屬無從證明。
  ４另被告丁○○確曾於九十三年六月十七日前往「凡爾賽商務
    飯店」投宿，並在同年月十八日上午十一時三十分許退房，
    被告甲○○則於同年月十七日前往「亞帝飯店」，已如上述
    。然稽之卷附之「１３中國商銀１３」所使用之ＩＰ位址紀
    錄所載（見警卷一第五一頁），九十三年六月十八日上午十
    時四十五分至當日下午二時二分間，虛擬角色「１３中國商
    銀１３」又曾利用「凡爾賽商務飯店」之無線網路所使用之
    ＩＰ位址「２２０．１３０．９６．１８０」登入「天堂」
    遊戲，惟被告丁○○已於該日之「上午十一時三十分許」退
    房，則被告丁○○如何於該日之上午十一時三十分以後迄至
    該日之下午二時二分許，再利用「凡爾賽商務飯店」之無線
    網際網路所使用之ＩＰ位址？且參酌卷附之「亞帝飯店」盤
    上主表一紙、「凡爾賽商務飯店」櫃臺旅客一覽表二紙所載
    ，九十三年六月十七日、十八日二日，均非僅有被告丁○○
    二人投宿；而「亞帝飯店」、及「凡爾賽商務飯店」均採無
    線上網之方式提供住宿房客網路服務，均能容許多人同時上
    網，又有各該飯店函覆原審之函文在卷可稽（見原審卷第五
    八、九四頁）；另虛擬角色「４４４９９９」、「１３中國
    商銀１３」均係以假名登入「天堂」遊戲，尚無証據足証係
    被告二人所登入，亦有遊戲橘子公司提供之上開虛擬角色會
    員資料附卷可參（見警卷一第四九頁）。自難以被告丁○○
    、甲○○分別投宿「凡爾賽商務飯店」、「亞帝飯店」，即
    認被告二人有透過該飯店之無線網際網路而操作本件虛擬角
    色「４４４９９９」、「１３中國商銀１３」。又被告丁○○、甲○○二人雖與本件冒用「徐偉順」名義申辦Ｇｉｇａ
    超網路Ｃａｂｌｅ  Ｍｏｄｅｍ服務而持用電話號碼000
    0000000號行動電話之人有共同之聯絡對象；被告甲○○之弟胡吉祥甚至與該名持用電話號碼00000000
    00號行動電話之人直接通話，雖有上開通聯紀錄在卷可稽
    ；但亦僅能証明被告二人分別有上開通聯之事實，至於通話
    之內容究與本件詐取和信公司上開數據機，進而與盜取被害
    人戊○○在「天堂」網路遊戲虛擬角色「迪歐斯」之寶物及
    天幣有何關聯，即難以該通聯紀錄即可証明；況審酌檢察官
    提出之証據資料，均無證據足認被告甲○○即為證人丙○○
    所指前來拿取數據機並在卷附網路服務使用同意書、網路安
    裝工作清單上簽寫「徐偉順」簽名之女子，亦無證據足證被
    告二人與該姓名、年籍不詳之女子或冒用「徐偉順」名義之
    人有何犯意聯絡或行為分擔，或被告二人確有下手竊取上開
    天幣或寶物，或被告二人於住宿「亞帝飯店」、「凡爾賽商
    務飯店」之時間，確有操作上開虛擬角色「４４４９９９」
    、「１３中國商銀１３」，並進而與竊取該天幣、寶物之人
    有何犯意之聯絡及行為之分擔，從而縱令被告二人曾投宿上
    開飯店，並與冒名申辦和信公司網路服務者所持用之000
    0000000號行動電話有共同之聯絡對象，甚或被告甲○○於案發當時之位置與案發地點相近等情，亦難以此即逕
    行推論被告二人有公訴意旨所指之犯行。
  (六)末查，被告丁○○、甲○○二人就何以分別投宿「凡爾賽商
    務飯店」、「亞帝飯店」之原因，均供稱「係因夫妻吵架」
    等情，然被告二人均居住於臺南縣安定鄉，衡情豈有僅因夫
    妻吵架即分別花錢住宿在住家附近之上開飯店之理？且被告
    丁○○就其於被告甲○○住宿「亞帝飯店」時，其當時之行
    蹤一節，竟又供稱「不知道在何處」等語（見本院卷第六二
    頁），雖有違常理。然被告二人並無自証無罪之責任及義務
    ，縱令被告二人就上開情節之供述與常理不符，仍應有証據
    以資証明被告二人確有公訴意旨所指之犯行，然本件均無證
    據足認被告甲○○即為證人丙○○所指前來拿取數據機並在
    卷附網路服務使用同意書、網路安裝工作清單上簽寫「徐偉
    順」簽名之女子，亦無證據足證被告二人與該姓名、年籍不
    詳之女子或冒用「徐偉順」名義之人，或下手行竊天幣、寶
    物之人有何犯意聯絡或行為分擔，或被告二人確有下手竊取
    上開天幣或寶物，或被告二人於住宿「亞帝飯店」、「凡爾
    賽商務飯店」之時間，確有操作上開虛擬角色「４４４９９
    ９」、「１３中國商銀１３」，並進而與竊取該天幣、寶物
    之人有何犯意之聯絡及行為之分擔，均如上述，自難以被告
    二人關於何以分別投宿「凡爾賽商務飯店」、「亞帝飯店」
    所為之供述，與常理不符，即遽認被告二人有公訴意旨所指
    之犯行。
六、綜上所述，本院審酌檢察官所提出之證據，均不足為被告二
    人有罪之積極證明，亦無從說服法官以形成被告有罪之心證
    ；此外，本件亦查無其他積極証據足証被告二人有公訴意旨
    所指之犯行，基於無罪推定之原則，應認不能証明被告二人
    犯罪。
七、原審以不能證明被告二人犯罪而為無罪之諭知，核無不合，
    檢察官上訴意旨，仍執前詞指摘原判決不當，為無理由，應
    予駁回。
據上論結，應依刑事訴訟法第368條，判決如主文。
本案經檢察官張太龍到庭執行職務。
中    華    民    國    95    年    9     月    20    日
                  刑事第四庭    審判長法  官  吳志誠
                                      法  官  蔡美美
                                      法  官  陳珍如
以上正本證明與原本無異。
檢察官如不服本判決應於收受本判決後十日內向本院提出上訴書
，其未敘述上訴理由者並得於提起上訴後十日內向本院補提理由
書。
                                      書記官  岑  玢
中    華    民    國    95    年    9     月    20    日


司法院資訊處製作；財團法人民間司法改革基金會備份。
